# 陈老师，请问一下同一控制下收购少数股东权益的问题

提问人：104429453 时间：2012-03-20 14:24:00
Ａ公司是Ｂ公司的控股股东，A公司和B公司期初分别占有C公司10%和90%的股权，C公司实收资本为 5000 万元，在 2011 年 2 月，B公司以货币增资 5000 万元，增资完成后，B公司占C公司95%的股权，A公司占C公司5%，请问这个应该是属于同一控制下的收购少数股东权益吧，请问如何编制合并财务报表？

回答人：chenyiwei
对B而言，这属于收购少数股权。 收购少数股权的会计处理和合并报表编制，一般并不区分少数股东与母公司是否存在关联方关系或者在同一控制下，均按解释 2 号第二条的一般原则处理。

提问人：CPA 木子 时间：2012-05-04 21:26:05
回复 chenyiwei 的帖子
陈老师，如果母公司后来将该子公司处置，当初因收购该子公司少数股东股权而冲减的资本公积是否可以恢复？举个例子： 2012 年 1 月 1日，A公司持有B公司80%股权，投资成本 800 万，B公司净资产 1000 万元， 2012 年 3 月 1 日A公司收购B公司少数股东10%股权，投资 130 万元,收购10%股权日B公司净资产 1200 万元， 2012 年 12 月 1 日，A公司出售持有的全部B公司股权，收款 2100 万元，出售日B公司净资产 2000万元，请问：出售日A公司个别报表和合并报表应确认的投资收益是多少？个人理解：个别报表：出售日长投成本 930 万元，投资收益＝2100-930=1170万元；合并报表：投资收益＝2100-2000*90%＝ 300

回答人：chenyiwei
赞同此观点。处置子公司时，当初作为同一控制下合并调整权益的金额不能转回计入损益。